【裁判字號】    92,破抗,1
【裁判日期】    920429
【裁判案由】    宣告破產
【裁判全文】
臺灣高等法院高雄分院民事裁定                        九十二年度破抗字第一號
    抗  告  人  荷商荷蘭銀行股份有限公司高雄分行
    法定代理人  甲○○
    代  理  人  聶齊桓律師
右抗告人與相對人乙○間聲請宣告破產事件，對於中華民國九十二年二月十二日台灣
高雄地方法院九十二年度破字第一號所為裁定提起抗告，本院裁定如左：
      主      文
抗告駁回。
抗告程序費用由抗告人負擔。
      理      由
一、抗告意旨略以：抗告人前向原審具狀聲請訊問相對人即債務人，以確實查明相對
    人之財產現況，如相對人之古董、名畫、珠寶以及對於第三人之債權等，並通知
    其家人到庭對質，相對人既非政府列案救濟之貧戶，若無職業，竟能優遊自在，
    足證其有相當資產，尚待法院調查發覺，惟原審並未置理，復未說明何以無調查
    之必要，而僅向財政部財稅資料中心函查不動產資料，即遽認相對人別無其他財
    產，而謂破產財團不足清償財團費用及財團債務，遂駁回破產宣告之聲請，其裁
    定即有速斷之嫌云云。
二、按破產，對債務人不能清償債務者，宣告之，破產法第五十七條定有明文。又法
    院就破產之聲請，依職權為必要之調查，倘債務人確係毫無財產可構成破產財團
    ，或債務人之財產不敷清償破產財團之費用及財團之債務，無從依破產程序清理
    其債務時，得以無宣告破產之實益，裁定駁回聲請（最高法院民國八十六年度台
    抗字第四七九號裁定意旨參照）。經查，相對人財產僅有二筆土地，現值共約新
    台幣（以下同）二千九百六十三元，詳如原裁定所載，復有土地登記謄本及財政
    部臺北市國稅局財產歸屬資料清單為證，並經原審依職權向財政部財稅資料中心
    函查相對人之財產資料明細表附卷可稽（原審卷三三、三四、四二至四四頁）。
    又本院依職權向財政部台灣省南區國稅局高雄縣分局函查相對人自八十五年以後
    之所得稅申報資料，相對人於八十五年、八十六年所申報之所得總額分別為七十
    四萬七千九百三十二元、七十八萬六千五百元，其自八十七年以後均無所得申報
    資料，此有財政部台灣省南區國稅局高雄縣分局九十二年四月二日南區國稅高縣
    二字第０九二００二一九一三號函暨所附綜合所得稅核定書、申報書、稅籍資料
    清單等在卷可參。末查，相對人亦到庭陳明：自光黎工程股份有限公司（其為該
    公司負責人）八十六年歇業後，伊私人及公司的財產皆被銀行查封。除原裁定所
    載財產之外，伊沒有其他財產，現在以領老人津貼及小孩扶養維生，所居住房屋
    係屬承租，亦無交通工具、珠寶、字畫等值錢之動產等語，而抗告人復不能舉證
    證明相對人尚有其他資產。從而，由前開資料可知，相對人之財產所構成之破產
    財團至多僅有二千九百六十三元，顯然不足支應破產管理人之報酬，及其他破產
    財團之費用。原裁定以無宣告破產實益，駁回抗告人之聲請，於法並無不符，抗
    告應認為無理由，應予駁回。
三、依破產法第五條、民事訴訟法第四百九十二條第一項、第九十五條、第七十八條
    ，裁定如主文。
中      華      民      國    九十二    年      四      月    二十九  日
                                      臺灣高等法院高雄分院民事第二庭
~B1審判長法官  簡色嬌
~B2      法官  沈建興
~B3      法官  陳真真
右為正本係照原本作成。
不得抗告。
中      華      民      國    九十二    年      四      月     三十   日
~B法院書記官  高惠珠


司法院資訊處製作；財團法人民間司法改革基金會備份。
